【裁判字號】    97,交抗,676
【裁判日期】    970630
【裁判案由】    聲明異議
【裁判全文】
臺灣高等法院臺中分院交通事件裁定     97年度交抗字第676號
    抗  告  人
    即受處分人  甲○○
上列抗告人因違反道路交通管理處罰條例案件，不服台灣台中地
方法院，中華民國97年5月12日所為裁定（97年交聲字第1286號
），提起抗告，本院裁定如下：
    主  文
抗告駁回。
    理  由
一、本案經本院審理結果，認第一審裁定並無不當，應予維持，
    並引用第一審裁定記載之理由（如附件）。
二、抗告意旨以：受舉發違規當日95年元月27日，警車在埤頭交
    流道紓解交通攔阻車輛，受處分人拿駕照及行照配合交警攔
    檢，當時未開具任何罰單及照片。警員舉發違規車輛，應於
    15日內檢附罰單及照片通知違規人以保障人民權利義務，何
    以延至95年10月18日始裁決罰鍰六千元？抗告人車輛若有違
    規，何以96年兩次檢驗順利通過？97年3月12日至台中監理
    所換照時，承辦人取出違規紅單，然該單未經簽名認可，亦
    無違規照片，是偽造紅單作績效。公路警察謂95年10月26
    日已通知受處分人遲至97年4月15日始具狀聲明異議。惟事
    前不知情，如何陳述？懇請明察云云。
三、經查：按處理違反道路交通管理事件，有關文書送達之程
    序，依行政程序法之規定；送達，有不能向應受送達人之住
    居所、事務所、營業所或就業處所為之者，或有於應送達處
    所不獲會晤應受送達人時，不能將文書付與有辨別事理能力
    之同居人、受僱人或應送達處所之接收郵件人員之情形者，
    得將文書寄存送達地之地方自治或警察機關，並作送達通知
    書2份，1份黏貼於應受送達人住居所、事務所、營業所或其
    就業處所門首，另1份交由鄰居轉交或置於該送達處所信箱
    或其他適當位置，以為送達；而由郵政機關為送達者，得將
    文書寄存於送達地之郵政機關，違反道路交通管理事件統一
    裁罰基準及處理細則第5條、行政程序法第74條分別定有明
    文。又受處分人，不服道路交通管理處罰條例第八條主管機
    關所為之處罰，得於接到裁決書之翌日起二十日內，向管轄
    之地方法院聲明異議；交通法庭認聲明異議不合法律上之程
    式或其異議權已喪失者，應以裁定駁回之，道路交通管理處
    罰條例第八十七條第一項、道路交通案件處理辦法第十八條
    前段參照。本件抗告人於戶政機關所登記之住所為臺中縣
    沙鹿鎮樂群新村49號之2，有個人基本資料查詢結果在卷可
    稽，原處分機關係依戶政機關所登記之戶籍地址，委由郵政
    機關向抗告人為送達，因未會晤抗告人本人即應受送達人，
    亦無受領文書之同居人、受僱人或應送達處所之接收郵件人
    員，乃依行政程序法第74條規定依寄存送達方式為送達，裁
    決書已踐行寄存送達之要件，除將該通知單寄存在送達地之
    沙鹿郵局，並作送達通知書二份，一份黏貼於應受送達人住
    居所門首，另一份置於該送達處所信箱內，以為送達，於95
    年10月26日合法送達抗告人無誤（參原審卷第4頁）。縱抗
    告人未接獲上開文書，亦不影響上開裁決書合法送達之效力
    。本件原裁決書既於95年10月26日即以寄存送達方式送達
    予抗告人，抗告人遲至97年4月15日始向原處分機關提出異
    議狀，有聲明異議狀收文戳章在卷可憑（原審卷第2頁），
    顯已逾法定之二十日異議期間，原審以程序不合法裁定駁回
    ，並無違誤，抗告人上開抗告仍爭執實體事項並無理由，應
    予駁回。
四、據上論結，應依道路交通案件處理辦法第26條，刑事訴訟法
    第412條，裁定如主文。
中    華    民    國    97    年    6     月    30    日
            交通法庭    審判長法  官  李  璋  鵬
                              法  官  胡  忠  文
                              法  官  蕭  錦  鍾
上列正本證明與原本無異。
不得再抗告。
                              書記官  蕭  訓  慧
中    華    民    國    97    年    7     月    1     日


司法院資訊處製作；財團法人民間司法改革基金會備份。
